---
title: "Project - missing data process"
author: "Anna Andreychenko"
date: "`r Sys.Date()`"
output: 
   html_document:
       toc: true
       toc_float:
           collapsed: false
           smooth_scroll: true
       theme: flatly
---

```{r setup, include=FALSE}

knitr::opts_chunk$set(echo = FALSE, warnings = FALSE, message = FALSE)

library(tidyverse)
library(rstatix)
library(pROC)
library(gtsummary)
library(readr)
library(dplyr)
library(mice)

theme_custom <- theme(
  panel.background = element_rect(fill = "white"),
  plot.title = element_text(size = 15, hjust = 0.5),
  plot.subtitle = element_text(size = 12, hjust = 0.5),
  strip.text = element_text(size = 10),
  axis.text = element_text(size = 10),
  axis.title = element_text(size = 10),
  legend.title = element_text(size = 10),
  legend.text = element_text(size = 10)
)
```

```{r}
database_summarized_month <- read_tsv("data/data_summarized_by_month.tsv")

# вектор наименований переменных, пропуски которых мы будем заполнять

var_proc <- c("Суммарная_Загрузка_ОНМК","Суммарно_Госпитализировано","Тромболизис","Летальные_Исходы")

```

# Этап 1. Заменим на NA месяцы, которые вероятнее всего включают в себя данные за предыдущие пропущенные месяцы (по данным Суммарная_Загрузка_ОНМК)

```{r}
cum_month <-data.frame(matrix(ncol=5,nrow=0, dimnames=list(NULL, c("hosp", "year", "month_cum", "month_start", "month_end"))))
cum_month <- rbind(cum_month, data.frame(hosp = "b26",
                                         year = 2018,
                                         month_cum = 3,
                                         month_start = 1,
                                         month_end = 2 
))
cum_month <- rbind(cum_month, data.frame(hosp = "b3",
                                         year = 2017,
                                         month_cum = 2,
                                         month_start = 1,
                                         month_end = 1 
))
cum_month <- rbind(cum_month, data.frame(hosp = "alm",
                                         year = 2017,
                                         month_cum = 10,
                                         month_start = 1,
                                         month_end = 9 
))
cum_month <- rbind(cum_month, data.frame(hosp = "b37",
                                         year = 2017,
                                         month_cum = 8,
                                         month_start = 1,
                                         month_end = 7 
))
cum_month <- rbind(cum_month, data.frame(hosp = "b37",
                                         year = 2018,
                                         month_cum = 8,
                                         month_start = 1,
                                         month_end = 7 
))
cum_month <- rbind(cum_month, data.frame(hosp = "b37",
                                         year = 2022,
                                         month_cum = 9,
                                         month_start = 1,
                                         month_end = 8 
))
cum_month <- rbind(cum_month, data.frame(hosp = "b37",
                                         year = 2024,
                                         month_cum = 7,
                                         month_start = 3,
                                         month_end = 6 
))
cum_month <- rbind(cum_month, data.frame(hosp = "b17",
                                         year = 2017,
                                         month_cum = 10,
                                         month_start = 1,
                                         month_end = 9 
))
cum_month <- rbind(cum_month, data.frame(hosp = "b17",
                                         year = 2018,
                                         month_cum = 3,
                                         month_start = 1,
                                         month_end = 2 
))
cum_month <- rbind(cum_month, data.frame(hosp = "b17",
                                         year = 2019,
                                         month_cum = 9,
                                         month_start = 1,
                                         month_end = 8 
))
cum_month <- rbind(cum_month, data.frame(hosp = "b40",
                                         year = 2021,
                                         month_cum = 11,
                                         month_start = 2,
                                         month_end = 10 
))
cum_month <- rbind(cum_month, data.frame(hosp = "mcs",
                                         year = 2023,
                                         month_cum = 8,
                                         month_start = 7,
                                         month_end = 7 
))



cum_month
```

```{r}
database_summarized_month_corr <- database_summarized_month %>%
  filter(hosp != "med1")
for (name in var_proc)
{
  #name <- c("Суммарная_Загрузка_ОНМК")
  i_col <- match(name, colnames(database_summarized_month_corr))
  for (i in 1:nrow(cum_month))
  {
    database_summarized_month_corr[database_summarized_month_corr$hosp == cum_month$hosp[i] & database_summarized_month_corr$year == cum_month$year[i] & database_summarized_month_corr$month == cum_month$month_cum[i], i_col] <- NA
  }
}
```

# Этап 2. Проведем Little's test для оценки характера пропусков

```{r}
hosp_full <- c("gvv", "bsp", "b2", "b15")

hosp_all <- unique(database_summarized_month_corr$hosp)

# delete med1
#hosp_all <- hosp_all[! hosp_all %in% c("med1")]

for (name in var_proc)
{
  
  mcar_test_results <-data.frame(matrix(ncol=3,nrow=0, dimnames=list(NULL, c("hosp", "p-value", "MCAR_MAR"))))
  
  for (h in hosp_all)
  {
    if (! h %in% hosp_full)
    { # Little's Test: MCAR vs MAR
      test_mcar <- naniar::mcar_test(database_summarized_month %>%
                                       filter(hosp == h) %>% 
                                       #filter(year != 2024) %>% 
                                       select(c(year, month, !!name)))
      #print(h)
      #print(round(test_mcar$p.value,digits = 4))
      mcar_test_results <- rbind(mcar_test_results, data.frame(hosp= h,p_value=test_mcar$p.value, MCAR_MAR= ifelse(test_mcar$p.value < 0.05, "MAR","MCAR")))
      
    }
  }
  
  print(name)
  print(mcar_test_results)
}
```

# Этап 3. Заполнение пропусков методом MICE

```{r}
database_summarized_month_filled <- database_summarized_month_corr

for (name in var_proc)
{
  
  for (h in hosp_all)
  {
    imp <- mice(database_summarized_month_corr %>%
                  filter(hosp == h) %>% 
                  #filter(year != 2024) %>% 
                  select(c(year, month, !!name)),
                maxit = 20, 
                m = 1, 
                seed = 30583, 
                printFlag = FALSE)
    
    temp <- complete(imp, action = 1)
    temp$hosp <- h
    
    database_summarized_month_filled <-
      merge(database_summarized_month_filled, 
            temp,
            by = c("hosp","year","month"),
            all.x = TRUE) %>% 
      mutate( !!name := coalesce( !!as.name(paste0(name,".x")), !!as.name(paste0(name,".y")))) %>% select(-ends_with(".x"),-ends_with(".y"))
    
    rm(temp)
    
    
  }
}

```

# Этап 4. Коррекция заполненных пропусков, чтобы общая сумма равнялась значению месяца, заполненному NA на Этапе1
```{r}
for (name in var_proc)
{
  # индекс колонки, с данными которой мы работаем
  i_col_f <- match(name, colnames(database_summarized_month_filled))
  i_col_m <- match(name, colnames(database_summarized_month))
  
  
  for (i in 1:nrow(cum_month))
  {
    # сумма за пропущенные месяца после заполнения пропусков
    c_sum <- sum(database_summarized_month_filled[database_summarized_month_filled$hosp == cum_month$hosp[i] & database_summarized_month_filled$year == cum_month$year[i] & database_summarized_month_filled$month <= cum_month$month_cum[i] & database_summarized_month_filled$month >= cum_month$month_start[i],i_col_f], na.rm = TRUE)
    
    database_summarized_month_filled[database_summarized_month_filled$hosp == cum_month$hosp[i] & database_summarized_month_filled$year == cum_month$year[i] & database_summarized_month_filled$month == cum_month$month_cum[i], i_col_f] <- 
      #текущее значение последнего месяцав периода пропусков
      database_summarized_month_filled[database_summarized_month_filled$hosp == cum_month$hosp[i] & database_summarized_month_filled$year == cum_month$year[i] & database_summarized_month_filled$month == cum_month$month_cum[i], i_col_f] -
      #корректировка значения последнего месяца периода пропусков с помощью разницы текущей суммы за все пропущенные месяцы и исходного значения последнего месяца периода пропуска
      (c_sum - as.numeric(database_summarized_month[database_summarized_month$hosp == cum_month$hosp[i] & database_summarized_month$year == cum_month$year[i] & database_summarized_month$month == cum_month$month_cum[i], i_col_m]))
    
  }
  
  # Вернем  NA в месяцы 11 и 12 2024 года
  database_summarized_month_filled[database_summarized_month_filled$year == 2024 & database_summarized_month_filled$month <= 12 & database_summarized_month_filled$month >= 11, i_col_f] <- NA
}
```

```{r}
# сохраним результаты
write_tsv(database_summarized_month_filled, "data/data_summarized_by_month_filled.tsv")
```

# Этап 5. Визуализация результатов

```{r, echo = FALSE, results = "asis", fig.width=12}
name <- var_proc[1]
cat("\n## ", name, "\n")


for (h in hosp_all)
{ 
  temp1 <- database_summarized_month %>%
    filter(hosp != "med1") %>% 
    select(c(hosp, year, month, !!name)) %>%
    rename(values = !!name)
  temp1$miss_d <- "0_original"
  
  temp2 <- database_summarized_month_corr %>%
    select(c(hosp, year, month, !!name)) %>%
    rename(values = !!name)
  temp2$miss_d <- "1_corrected"
  
  temp3 <- database_summarized_month_filled %>%
    select(c(hosp, year, month, !!name)) %>%
    rename(values = !!name)
  temp3$miss_d <- "2_filled"
  
  data <- rbind(temp1,temp2,temp3)
  rm(temp1, temp2, temp3)
  
  pl <- ggplot(data %>% filter(hosp==h), aes(x = year, y = month), color = "white") +
    geom_tile(aes(fill = values)) +
    scale_fill_gradient(low = "white", high = "red", name = "Месячное кол-во") +
    scale_x_continuous(breaks = seq(2017, 2024, by = 1))+
    scale_y_continuous(breaks = seq(1, 12, by = 1))+
    geom_text(aes(label=values))+
    labs(
      title = paste0(h),
      x = "Год",
      y = "Месяц"
    ) +
    
    theme_minimal()+
    theme_custom +
    facet_wrap(vars(miss_d), scales = "free")
  print(pl)
}

```

```{r, echo = FALSE, results = "asis", fig.width=12}
name <- var_proc[2]
cat("\n## ", name, "\n")


for (h in hosp_all)
{ 
  temp1 <- database_summarized_month %>%
    filter(hosp != "med1") %>% 
    select(c(hosp, year, month, !!name)) %>%
    rename(values = !!name)
  temp1$miss_d <- "0_original"
  
  temp2 <- database_summarized_month_corr %>%
    select(c(hosp, year, month, !!name)) %>%
    rename(values = !!name)
  temp2$miss_d <- "1_corrected"
  
  temp3 <- database_summarized_month_filled %>%
    select(c(hosp, year, month, !!name)) %>%
    rename(values = !!name)
  temp3$miss_d <- "2_filled"
  
  data <- rbind(temp1,temp2,temp3)
  rm(temp1, temp2, temp3)
  
  pl <- ggplot(data %>% filter(hosp==h), aes(x = year, y = month), color = "white") +
    geom_tile(aes(fill = values)) +
    scale_fill_gradient(low = "white", high = "red", name = "Месячное кол-во") +
    scale_x_continuous(breaks = seq(2017, 2024, by = 1))+
    scale_y_continuous(breaks = seq(1, 12, by = 1))+
    geom_text(aes(label=values))+
    labs(
      title = paste0(h),
      x = "Год",
      y = "Месяц"
    ) +
    
    theme_minimal()+
    theme_custom +
    facet_wrap(vars(miss_d), scales = "free")
  print(pl)
}

```

```{r, echo = FALSE, results = "asis", fig.width=12}
name <- var_proc[3]
cat("\n## ", name, "\n")


for (h in hosp_all)
{ 
  temp1 <- database_summarized_month %>%
    filter(hosp != "med1") %>% 
    select(c(hosp, year, month, !!name)) %>%
    rename(values = !!name)
  temp1$miss_d <- "0_original"
  
  temp2 <- database_summarized_month_corr %>%
    select(c(hosp, year, month, !!name)) %>%
    rename(values = !!name)
  temp2$miss_d <- "1_corrected"
  
  temp3 <- database_summarized_month_filled %>%
    select(c(hosp, year, month, !!name)) %>%
    rename(values = !!name)
  temp3$miss_d <- "2_filled"
  
  data <- rbind(temp1,temp2,temp3)
  rm(temp1, temp2, temp3)
  
  pl <- ggplot(data %>% filter(hosp==h), aes(x = year, y = month), color = "white") +
    geom_tile(aes(fill = values)) +
    scale_fill_gradient(low = "white", high = "red", name = "Месячное кол-во") +
    scale_x_continuous(breaks = seq(2017, 2024, by = 1))+
    scale_y_continuous(breaks = seq(1, 12, by = 1))+
    geom_text(aes(label=values))+
    labs(
      title = paste0(h),
      x = "Год",
      y = "Месяц"
    ) +
    
    theme_minimal()+
    theme_custom +
    facet_wrap(vars(miss_d), scales = "free")
  print(pl)
}

```

```{r, echo = FALSE, results = "asis", fig.width=12}
name <- var_proc[4]
cat("\n## ", name, "\n")


for (h in hosp_all)
{ 
  temp1 <- database_summarized_month %>%
    filter(hosp != "med1") %>% 
    select(c(hosp, year, month, !!name)) %>%
    rename(values = !!name)
  temp1$miss_d <- "0_original"
  
  temp2 <- database_summarized_month_corr %>%
    select(c(hosp, year, month, !!name)) %>%
    rename(values = !!name)
  temp2$miss_d <- "1_corrected"
  
  temp3 <- database_summarized_month_filled %>%
    select(c(hosp, year, month, !!name)) %>%
    rename(values = !!name)
  temp3$miss_d <- "2_filled"
  
  data <- rbind(temp1,temp2,temp3)
  rm(temp1, temp2, temp3)
  
  pl <- ggplot(data %>% filter(hosp==h), aes(x = year, y = month), color = "white") +
    geom_tile(aes(fill = values)) +
    scale_fill_gradient(low = "white", high = "red", name = "Месячное кол-во") +
    scale_x_continuous(breaks = seq(2017, 2024, by = 1))+
    scale_y_continuous(breaks = seq(1, 12, by = 1))+
    geom_text(aes(label=values))+
    labs(
      title = paste0(h),
      x = "Год",
      y = "Месяц"
    ) +
    
    theme_minimal()+
    theme_custom +
    facet_wrap(vars(miss_d), scales = "free")
  print(pl)
}

```



