---
title: "Project - missing data process"
author: "Anna Andreychenko"
date: "`r Sys.Date()`"
output: 
   html_document:
       toc: true
       toc_float:
           collapsed: false
           smooth_scroll: true
       theme: flatly
---

```{r setup, include=FALSE}

knitr::opts_chunk$set(echo = FALSE, warnings = FALSE, message = FALSE)

library(tidyverse)
library(rstatix)
library(pROC)
library(gtsummary)
library(readr)
library(dplyr)
library(mice)
library(miceRanger)


theme_custom <- theme(
  panel.background = element_rect(fill = "white"),
  plot.title = element_text(size = 15, hjust = 0.5),
  plot.subtitle = element_text(size = 12, hjust = 0.5),
  strip.text = element_text(size = 10),
  axis.text = element_text(size = 10),
  axis.title = element_text(size = 10),
  legend.title = element_text(size = 10),
  legend.text = element_text(size = 10)
)
```

```{r}
database_summarized_month <- read_tsv("data/data_summarized_by_month.tsv")

# вектор наименований переменных, пропуски которых мы будем заполнять

var_proc <- c("Суммарная_Загрузка_ОНМК","Суммарно_Госпитализировано","Тромболизис","Летальные_Исходы")
hosp_full <- c("gvv", "bsp", "b2", "b15")

```

# Этап. Заменим на NA месяцы, которые являются выбросами  

```{r}
cum_month <-data.frame(matrix(ncol=5,nrow=0, dimnames=list(NULL, c("hosp", "year", "month_cum", "month_start", "month_end"))))
cum_month <- rbind(cum_month, data.frame(hosp = "b26",
                                         year = 2018,
                                         month_cum = 3,
                                         month_start = 1,
                                         month_end = 2 
))
cum_month <- rbind(cum_month, data.frame(hosp = "b3",
                                         year = 2017,
                                         month_cum = 2,
                                         month_start = 1,
                                         month_end = 1 
))
cum_month <- rbind(cum_month, data.frame(hosp = "alm",
                                         year = 2017,
                                         month_cum = 10,
                                         month_start = 1,
                                         month_end = 9 
))
cum_month <- rbind(cum_month, data.frame(hosp = "b37",
                                         year = 2017,
                                         month_cum = 8,
                                         month_start = 1,
                                         month_end = 7 
))
cum_month <- rbind(cum_month, data.frame(hosp = "b37",
                                         year = 2018,
                                         month_cum = 8,
                                         month_start = 1,
                                         month_end = 7 
))
cum_month <- rbind(cum_month, data.frame(hosp = "b37",
                                         year = 2022,
                                         month_cum = 9,
                                         month_start = 1,
                                         month_end = 8 
))
cum_month <- rbind(cum_month, data.frame(hosp = "b37",
                                         year = 2024,
                                         month_cum = 7,
                                         month_start = 3,
                                         month_end = 6 
))
cum_month <- rbind(cum_month, data.frame(hosp = "b17",
                                         year = 2017,
                                         month_cum = 10,
                                         month_start = 1,
                                         month_end = 9 
))
cum_month <- rbind(cum_month, data.frame(hosp = "b17",
                                         year = 2018,
                                         month_cum = 3,
                                         month_start = 1,
                                         month_end = 2 
))
cum_month <- rbind(cum_month, data.frame(hosp = "b17",
                                         year = 2019,
                                         month_cum = 9,
                                         month_start = 1,
                                         month_end = 8 
))
cum_month <- rbind(cum_month, data.frame(hosp = "b40",
                                         year = 2021,
                                         month_cum = 11,
                                         month_start = 2,
                                         month_end = 10 
))
cum_month <- rbind(cum_month, data.frame(hosp = "mcs",
                                         year = 2023,
                                         month_cum = 8,
                                         month_start = 7,
                                         month_end = 7 
))



# cum_month
```


```{r}
database_summarized_month_corr <- database_summarized_month %>%
  filter(hosp != "med1")

#for (name in var_proc)
#{
#name <- c("Суммарная_Загрузка_ОНМК")
#  i_col <- match(name, colnames(database_summarized_month_corr))
#  for (i in 1:nrow(cum_month))
#  {
#    database_summarized_month_corr[database_summarized_month_corr$hosp == #cum_month$hosp[i] & database_summarized_month_corr$year == cum_month$year[i] & #database_summarized_month_corr$month == cum_month$month_cum[i], i_col] <- NA
#  }
#}
```

## Анализ выбросов

1. не включаем 2020 и 2021 при определении выбросов
2. посчитаем процент пропущенных значений в зависимости от порога для выбросов (1.5 и 3 IQR)

**Выбор** Устанавливаем 3IQR для определения выбросов

```{r, fig.width = 8}
#name <- c("Суммарная_Загрузка_ОНМК")
#i_col <- match(name, colnames(database_summarized_month_corr))

for (name in var_proc)
{
  
  i_col <- match(name, colnames(database_summarized_month_corr))
  
  # построим боксплоты распределение кол-ва по месяцев в нековидные и ковидные года
  pl <- database_summarized_month_corr %>% select(hosp, year, !!name) %>%
    filter(! hosp %in% hosp_full) %>%
    mutate(covid = factor(ifelse(year == 2020 | year == 2021, 1,0), levels=c(0,1), labels=c("No", "Yes"))) %>% rename(value = !!name) %>%
    ggplot()+
    geom_boxplot(aes(x=covid, y=value, fill = covid), outliers = TRUE, show.legend=TRUE, na.rm=TRUE, coef=1.5)+
    #geom_jitter(aes(x=covid, y=value, fill = covid))+
    scale_fill_brewer(palette = "YlOrRd") +
    scale_x_discrete(name = "Covid year")+
    scale_y_continuous(name = "Amount")+
    facet_wrap(vars(hosp), scales = "free_y")+
    labs(title = name)+
    theme_custom
  
  
  # определим выбросы 1.5*iqr
  outliers1_5 <- database_summarized_month_corr %>% select(hosp, year, !!name) %>%
    filter(! hosp %in% hosp_full) %>%
    mutate(covid = factor(ifelse(year == 2020 | year == 2021, 1,0), levels=c(0,1), labels=c("No", "Yes"))) %>% rename(value = !!name) %>% filter(covid=="No") %>%
    select(hosp, value) %>%
    group_by(hosp) %>%
    summarise(boxplot= list(setNames(boxplot.stats(value, coef=1.5)$stats,                          c('lower_whisker','lower_hinge','median','upper_hinge','upper_whisker') ) ) ) %>%
    unnest_wider(boxplot)
  
  # определим выбросы 3*iqr
  
  outliers3 <- database_summarized_month_corr %>% select(hosp, year, !!name) %>%
    filter(! hosp %in% hosp_full) %>%
    mutate(covid = factor(ifelse(year == 2020 | year == 2021, 1,0), levels=c(0,1), labels=c("No", "Yes"))) %>% rename(value = !!name) %>% filter(covid=="No") %>%
    select(hosp, value) %>%
    group_by(hosp) %>%
    summarise(boxplot= list(setNames(boxplot.stats(value, coef=3)$stats,                          c('lower_whisker','lower_hinge','median','upper_hinge','upper_whisker') ) ) ) %>%
    unnest_wider(boxplot)
  
  #outliers1_5
  #outliers3
  
  proc_NA_orig <- database_summarized_month_corr %>% select(hosp, !!name) %>%
    rename(value = !!name) %>%
    group_by(hosp) %>%
    summarise("%_NA" = round(100*(sum(is.na(value))-2)/length(value)))
  
  
  change2NA <- function(temp, outliers, i_col, hosp_excl)
  {
    for (i in 1:nrow(temp))
    { up_l <- outliers$upper_whisker[outliers$hosp == temp$hosp[i]]
    low_l <- outliers$lower_whisker[outliers$hosp == temp$hosp[i]]
    if ( (! temp$hosp[i] %in% hosp_excl) & !is.na(temp[i, i_col]) & (temp[i, i_col] > up_l | temp[i, i_col] < low_l))
    {
      temp[i, i_col]<-NA
    }
    }
    result <- temp
  }
  
  
  proc_NA_1_5 <- change2NA(database_summarized_month_corr, outliers1_5, i_col, hosp_full) %>% select(hosp, !!name) %>%
    rename(value = !!name) %>%
    group_by(hosp) %>%
    summarise("%_NA_1_5IQR" = round(100*(sum(is.na(value))-2)/length(value)))
  
  proc_NA_3 <- change2NA(database_summarized_month_corr, outliers3, i_col, hosp_full) %>% select(hosp, !!name) %>%
    rename(value = !!name) %>%
    group_by(hosp) %>%
    summarise("%_NA_3IQR" = round(100*(sum(is.na(value))-2)/length(value)))
  
  pl1 <- merge(merge(proc_NA_orig, proc_NA_3, by = "hosp"), proc_NA_1_5, by = "hosp") %>%
    filter (! hosp %in% hosp_full) %>%
    reshape2::melt() %>%
    ggplot(aes(x=hosp, y=value, fill = variable))+
    geom_bar(position = "dodge", stat = "identity")+
    geom_hline(yintercept=30, linetype='dotted', col = 'red')+
    scale_y_continuous(name = "NA's percentage")+
    labs(title = name)+
    theme_custom
  
# Заменим выбросы на NAs
database_summarized_month_corr <- change2NA(database_summarized_month_corr, outliers3, i_col, hosp_full)
  
  print(pl)
  print(pl1) 
}


```

# Этап. Проведем Little's test для оценки характера пропусков

```{r}


hosp_all <- unique(database_summarized_month_corr$hosp)


for (name in var_proc)
{
  
  mcar_test_results <-data.frame(matrix(ncol=3,nrow=0, dimnames=list(NULL, c("hosp", "p-value", "MCAR"))))
  
  for (h in hosp_all)
  {
    if (! h %in% hosp_full)
    { # Little's Test: MCAR vs MAR
      test_mcar <- naniar::mcar_test(database_summarized_month %>%
                                       filter(hosp == h) %>% 
                                       #filter(year != 2024) %>% 
                                       select(c(year, month, !!name)))
      #print(h)
      #print(round(test_mcar$p.value,digits = 4))
      mcar_test_results <- rbind(mcar_test_results, data.frame(hosp= h,p_value=test_mcar$p.value, MCAR= ifelse(test_mcar$p.value < 0.05, "no","yes")))
      
    }
  }
  
  print(name)
  print(mcar_test_results)
}
```

# Этап. MICE (для каждого госпиталя по отдельности)

```{r}
database_summarized_month_filled <- database_summarized_month_corr

for (name in var_proc)
{
  
  for (h in hosp_all)
  {
    imp <- mice(database_summarized_month_corr %>%
                  filter(hosp == h) %>% 
                  #filter(year != 2024) %>% 
                  select(c(year, month, !!name)),
                maxit = 20, 
                m = 1, 
                seed = 30583, 
                printFlag = FALSE)
    
    temp <- complete(imp, action = 1)
    temp$hosp <- h
    
    database_summarized_month_filled <-
      merge(database_summarized_month_filled, 
            temp,
            by = c("hosp","year","month"),
            all.x = TRUE) %>% 
      mutate( !!name := coalesce( !!as.name(paste0(name,".x")), !!as.name(paste0(name,".y")))) %>% select(-ends_with(".x"),-ends_with(".y"))
    
    rm(temp)
    
    #print(plot(imp,c(name)))
  }
}


# Этап 4. Коррекция заполненных пропусков, чтобы общая сумма равнялась значению месяца, заполненному NA на Этапе1

for (name in var_proc)
{
  # индекс колонки, с данными которой мы работаем
  i_col_f <- match(name, colnames(database_summarized_month_filled))
  i_col_m <- match(name, colnames(database_summarized_month))
  
  
#  for (i in 1:nrow(cum_month))
#  {
    # сумма за пропущенные месяца после заполнения пропусков
#    c_sum <- sum(database_summarized_month_filled[database_summarized_month_filled$hosp == cum_month$hosp[i] & database_summarized_month_filled$year == cum_month$year[i] & database_summarized_month_filled$month <= cum_month$month_cum[i] & database_summarized_month_filled$month >= cum_month$month_start[i],i_col_f], na.rm = TRUE)
    
#    database_summarized_month_filled[database_summarized_month_filled$hosp == cum_month$hosp[i] & database_summarized_month_filled$year == cum_month$year[i] & database_summarized_month_filled$month == cum_month$month_cum[i], i_col_f] <- 
      #текущее значение последнего месяцав периода пропусков
#      database_summarized_month_filled[database_summarized_month_filled$hosp == cum_month$hosp[i] & database_summarized_month_filled$year == cum_month$year[i] & database_summarized_month_filled$month == cum_month$month_cum[i], i_col_f] -
      #корректировка значения последнего месяца периода пропусков с помощью разницы текущей суммы за все пропущенные месяцы и исходного значения последнего месяца периода пропуска
#      (c_sum - as.numeric(database_summarized_month[database_summarized_month$hosp == cum_month$hosp[i] & database_summarized_month$year == cum_month$year[i] & database_summarized_month$month == cum_month$month_cum[i], i_col_m]))
    
#  }
  
  # Вернем  NA в месяцы 11 и 12 2024 года
  database_summarized_month_filled[database_summarized_month_filled$year == 2024 & database_summarized_month_filled$month <= 12 & database_summarized_month_filled$month >= 11, i_col_f] <- NA
}

# сохраним результаты
write_tsv(database_summarized_month_filled, "data/data_summarized_by_month_filled.tsv")
```

## Визуализация результатов

```{r}
plot_result <- function(h,name)
{
  temp1 <- database_summarized_month %>%
    filter(hosp != "med1") %>% 
    select(c(hosp, year, month, !!name)) %>%
    rename(values = !!name)
  temp1$miss_d <- "0_original"
  
  temp2 <- database_summarized_month_corr %>%
    select(c(hosp, year, month, !!name)) %>%
    rename(values = !!name)
  temp2$miss_d <- "1_corrected"
  
  temp3 <- database_summarized_month_filled %>%
    select(c(hosp, year, month, !!name)) %>%
    rename(values = !!name)
  temp3$miss_d <- "2_filled"
  
  data <- rbind(temp1,temp2,temp3)
  rm(temp1, temp2, temp3)
  
  pl <- ggplot(data %>% filter(hosp==h), aes(x = year, y = month), color = "white") +
    geom_tile(aes(fill = values)) +
    scale_fill_gradient(low = "white", high = "red", name = "Месячное кол-во") +
    scale_x_continuous(breaks = seq(2017, 2024, by = 1))+
    scale_y_continuous(breaks = seq(1, 12, by = 1))+
    geom_text(aes(label=values))+
    labs(
      title = paste0(h),
      x = "Год",
      y = "Месяц"
    ) +
    
    theme_minimal()+
    theme_custom +
    facet_wrap(vars(miss_d), scales = "free")
  
  result <- pl
}
```

```{r, echo = FALSE, results = "asis", fig.width=12, warning=FALSE}
name <- var_proc[1]

cat("\n### ", name, "\n")
for (h in hosp_all)
{ 
  print(plot_result(h,name))
}

```
```{r, echo = FALSE, results = "asis", fig.width=12, warning=FALSE}
name <- var_proc[2]

cat("\n### ", name, "\n")
for (h in hosp_all)
{ 
  print(plot_result(h,name))
}

```

```{r, echo = FALSE, results = "asis", fig.width=12, warning=FALSE}
name <- var_proc[3]

cat("\n### ", name, "\n")
for (h in hosp_all)
{ 
  print(plot_result(h,name))
}

```

```{r, echo = FALSE, results = "asis", fig.width=12, warning=FALSE}
name <- var_proc[4]

cat("\n### ", name, "\n")
for (h in hosp_all)
{ 
  print(plot_result(h,name))
}

```



# Этап. MICE (учитывая переменную госпиталь)

```{r, warning=FALSE}
database_summarized_month_filled_hosp <- database_summarized_month_corr

for (name in var_proc)
{
    imp <- mice(database_summarized_month_corr %>%
                  #filter(hosp == h) %>% 
                  #filter(year != 2024) %>% 
                  select(c(year, month, hosp, !!name)),
                maxit = 20, 
                m = 1, 
                seed = 30583, 
                printFlag = FALSE)
    
    temp <- complete(imp, action = 1)
    
    database_summarized_month_filled_hosp <-
      merge(database_summarized_month_filled_hosp, 
            temp,
            by = c("hosp","year","month"),
            all.x = TRUE) %>% 
      mutate( !!name := coalesce( !!as.name(paste0(name,".x")), !!as.name(paste0(name,".y")))) %>% select(-ends_with(".x"),-ends_with(".y"))
    
    rm(temp)
    
    
  
}


# Этап 4. Коррекция заполненных пропусков, чтобы общая сумма равнялась значению месяца, заполненному NA на Этапе1

for (name in var_proc)
{
  # индекс колонки, с данными которой мы работаем
  i_col_f <- match(name, colnames(database_summarized_month_filled_hosp))
  i_col_m <- match(name, colnames(database_summarized_month))
  
  
#  for (i in 1:nrow(cum_month))
#  {
    # сумма за пропущенные месяца после заполнения пропусков
#    c_sum <- sum(database_summarized_month_filled[database_summarized_month_filled$hosp == cum_month$hosp[i] & database_summarized_month_filled$year == cum_month$year[i] & database_summarized_month_filled$month <= cum_month$month_cum[i] & database_summarized_month_filled$month >= cum_month$month_start[i],i_col_f], na.rm = TRUE)
    
#    database_summarized_month_filled[database_summarized_month_filled$hosp == cum_month$hosp[i] & database_summarized_month_filled$year == cum_month$year[i] & database_summarized_month_filled$month == cum_month$month_cum[i], i_col_f] <- 
      #текущее значение последнего месяцав периода пропусков
#      database_summarized_month_filled[database_summarized_month_filled$hosp == cum_month$hosp[i] & database_summarized_month_filled$year == cum_month$year[i] & database_summarized_month_filled$month == cum_month$month_cum[i], i_col_f] -
      #корректировка значения последнего месяца периода пропусков с помощью разницы текущей суммы за все пропущенные месяцы и исходного значения последнего месяца периода пропуска
#      (c_sum - as.numeric(database_summarized_month[database_summarized_month$hosp == cum_month$hosp[i] & database_summarized_month$year == cum_month$year[i] & database_summarized_month$month == cum_month$month_cum[i], i_col_m]))
    
#  }
  
  # Вернем  NA в месяцы 11 и 12 2024 года
  database_summarized_month_filled_hosp[database_summarized_month_filled_hosp$year == 2024 & database_summarized_month_filled_hosp$month <= 12 & database_summarized_month_filled_hosp$month >= 11, i_col_f] <- NA
}

# сохраним результаты
write_tsv(database_summarized_month_filled_hosp, "data/data_summarized_by_month_filled_hosp.tsv")
```

## Визуализация результатов

```{r}
plot_res_hosp <- function(h,name)
{
  temp1 <- database_summarized_month %>%
    filter(hosp != "med1") %>% 
    select(c(hosp, year, month, !!name)) %>%
    rename(values = !!name)
  temp1$miss_d <- "0_original"
  
  temp2 <- database_summarized_month_corr %>%
    select(c(hosp, year, month, !!name)) %>%
    rename(values = !!name)
  temp2$miss_d <- "1_corrected"
  
  temp3 <- database_summarized_month_filled_hosp %>%
    select(c(hosp, year, month, !!name)) %>%
    rename(values = !!name)
  temp3$miss_d <- "2_filled"
  
  data <- rbind(temp1,temp2,temp3)
  rm(temp1, temp2, temp3)
  
  pl <- ggplot(data %>% filter(hosp==h), aes(x = year, y = month), color = "white") +
    geom_tile(aes(fill = values)) +
    scale_fill_gradient(low = "white", high = "red", name = "Месячное кол-во") +
    scale_x_continuous(breaks = seq(2017, 2024, by = 1))+
    scale_y_continuous(breaks = seq(1, 12, by = 1))+
    geom_text(aes(label=values))+
    labs(
      title = paste0(h),
      x = "Год",
      y = "Месяц"
    ) +
    
    theme_minimal()+
    theme_custom +
    facet_wrap(vars(miss_d), scales = "free")
  
  result <- pl
}
```

```{r, echo = FALSE, results = "asis", fig.width=12, warning=FALSE}
name <- var_proc[1]
cat("\n### ", name, "\n")


for (h in hosp_all)
{ 
  
  print(plot_res_hosp(h,name))
}
```

```{r, echo = FALSE, results = "asis", fig.width=12, warning=FALSE}
name <- var_proc[2]
cat("\n### ", name, "\n")


for (h in hosp_all)
{ 
  
  print(plot_res_hosp(h,name))
}
```


```{r, echo = FALSE, results = "asis", fig.width=12, warning=FALSE}
name <- var_proc[3]
cat("\n### ", name, "\n")


for (h in hosp_all)
{ 
  
  print(plot_res_hosp(h,name))
}
```


```{r, echo = FALSE, results = "asis", fig.width=12, warning=FALSE}
name <- var_proc[4]
cat("\n### ", name, "\n")


for (h in hosp_all)
{ 
  
  print(plot_res_hosp(h,name))
}
```



# Визуализация разницы

```{r}
plot_diff <- function(h,name)
{
  temp1 <- database_summarized_month_filled %>%
    select(c(hosp, year, month, !!name)) %>%
    rename(values = !!name)
  temp1$miss_d <- "1_filled"
  
  temp2 <- database_summarized_month_filled_hosp %>%
    select(c(hosp, year, month, !!name)) %>%
    rename(values = !!name)
  temp2$miss_d <- "2_filled_hosp"
  
  temp_mask <- database_summarized_month_corr %>%
    select(c(hosp, year, month, !!name)) %>%
    rename(values = !!name) %>%
    mutate(values = ifelse(is.na(values), 1,NA))
  
  
  temp3 <- temp1 %>% inner_join(temp2, by = c("hosp", "year", "month")) %>%
    transmute(hosp, year, month, values = values.x - values.y)
  temp3 <- temp3 %>% inner_join(temp_mask, by = c("hosp", "year", "month")) %>%
    transmute(hosp, year, month, values = values.x*values.y)
  temp3$miss_d <- "3_diff"
  
  data <- rbind(temp1, temp2, temp3)
  rm(temp1,temp2, temp3)
  
  pl <- ggplot(data %>% filter(hosp==h), aes(x = year, y = month), color = "white") +
    geom_tile(aes(fill = values)) +
    scale_fill_gradient2(low = "blue", mid = "white", high = "red", midpoint = 0, name = "Месячное кол-во") +
    scale_x_continuous(breaks = seq(2017, 2024, by = 1))+
    scale_y_continuous(breaks = seq(1, 12, by = 1))+
    geom_text(aes(label=values))+
    labs(
      title = paste0(h),
      x = "Год",
      y = "Месяц"
    ) +
    
    theme_minimal()+
    theme_custom +
    facet_wrap(vars(miss_d), scales = "free")
  
  result <-pl
}
```

```{r, echo = FALSE, warning=FALSE, results = "asis", fig.width=12}
name <- var_proc[1]
cat("\n## ", name, "\n")


for (h in hosp_all)
{ 
  print(plot_diff(h,name))
}
```


```{r, echo = FALSE, warning=FALSE, results = "asis", fig.width=12}
name <- var_proc[2]
cat("\n## ", name, "\n")


for (h in hosp_all)
{ 
  print(plot_diff(h,name))
}
```


```{r, echo = FALSE, warning=FALSE, results = "asis", fig.width=12}
name <- var_proc[3]
cat("\n## ", name, "\n")


for (h in hosp_all)
{ 
  print(plot_diff(h,name))
}
```


```{r, echo = FALSE, warning=FALSE, results = "asis", fig.width=12}
name <- var_proc[4]
cat("\n## ", name, "\n")


for (h in hosp_all)
{ 
  print(plot_diff(h,name))
}
```

# Этап. MICE_Ranger (учитывая переменную госпиталь)

```{r, warning=FALSE}
database_summarized_month_filled_hosp_MR <- database_summarized_month_corr

for (name in var_proc)
{
  set.seed(30583)  
  imp <- miceRanger(database_summarized_month_corr %>%
                  #filter(hosp == h) %>% 
                  #filter(year != 2024) %>% 
                  select(c(year, month, hosp, !!name)),
                maxiter = 20, 
                m = 1, 
                verbose = FALSE)
    
    temp <- completeData(imp)$Dataset_1
    
    database_summarized_month_filled_hosp_MR <-
      merge(database_summarized_month_filled_hosp_MR, 
            temp,
            by = c("hosp","year","month"),
            all.x = TRUE) %>% 
      mutate( !!name := coalesce( !!as.name(paste0(name,".x")), !!as.name(paste0(name,".y")))) %>% select(-ends_with(".x"),-ends_with(".y"))
    
    rm(temp)
    
    
  
}




for (name in var_proc)
{
  # индекс колонки, с данными которой мы работаем
  i_col_f <- match(name, colnames(database_summarized_month_filled_hosp_MR))
  i_col_m <- match(name, colnames(database_summarized_month))
  
  
  # Вернем  NA в месяцы 11 и 12 2024 года
  database_summarized_month_filled_hosp_MR[database_summarized_month_filled_hosp_MR$year == 2024 & database_summarized_month_filled_hosp_MR$month <= 12 & database_summarized_month_filled_hosp_MR$month >= 11, i_col_f] <- NA
}

# сохраним результаты
write_tsv(database_summarized_month_filled_hosp_MR, "data/data_summarized_by_month_filled_hosp_MR.tsv")
```

## Визуализация результатов

```{r}
plot_res_hosp_MR <- function(h,name)
{
  temp1 <- database_summarized_month %>%
    filter(hosp != "med1") %>% 
    select(c(hosp, year, month, !!name)) %>%
    rename(values = !!name)
  temp1$miss_d <- "0_original"
  
  temp2 <- database_summarized_month_corr %>%
    select(c(hosp, year, month, !!name)) %>%
    rename(values = !!name)
  temp2$miss_d <- "1_corrected"
  
  temp3 <- database_summarized_month_filled_hosp_MR %>%
    select(c(hosp, year, month, !!name)) %>%
    rename(values = !!name)
  temp3$miss_d <- "2_filled"
  
  data <- rbind(temp1,temp2,temp3)
  rm(temp1, temp2, temp3)
  
  pl <- ggplot(data %>% filter(hosp==h), aes(x = year, y = month), color = "white") +
    geom_tile(aes(fill = values)) +
    scale_fill_gradient(low = "white", high = "red", name = "Месячное кол-во") +
    scale_x_continuous(breaks = seq(2017, 2024, by = 1))+
    scale_y_continuous(breaks = seq(1, 12, by = 1))+
    geom_text(aes(label=values))+
    labs(
      title = paste0(h),
      x = "Год",
      y = "Месяц"
    ) +
    
    theme_minimal()+
    theme_custom +
    facet_wrap(vars(miss_d), scales = "free")
  
  result <- pl
}
```

```{r, echo = FALSE, results = "asis", fig.width=12, warning=FALSE}
name <- var_proc[1]
cat("\n### ", name, "\n")


for (h in hosp_all)
{ 
  
  print(plot_res_hosp_MR(h,name))
}
```

```{r, echo = FALSE, results = "asis", fig.width=12, warning=FALSE}
name <- var_proc[2]
cat("\n### ", name, "\n")


for (h in hosp_all)
{ 
  
  print(plot_res_hosp_MR(h,name))
}
```


```{r, echo = FALSE, results = "asis", fig.width=12, warning=FALSE}
name <- var_proc[3]
cat("\n### ", name, "\n")


for (h in hosp_all)
{ 
  
  print(plot_res_hosp_MR(h,name))
}
```


```{r, echo = FALSE, results = "asis", fig.width=12, warning=FALSE}
name <- var_proc[4]
cat("\n### ", name, "\n")


for (h in hosp_all)
{ 
  
  print(plot_res_hosp_MR(h,name))
}
```

# Визуализация разницы MICE - MICERanger (учитывая переменную госпиталь)

```{r}
plot_diff_MR <- function(h,name)
{
  temp1 <- database_summarized_month_filled_hosp %>%
    select(c(hosp, year, month, !!name)) %>%
    rename(values = !!name)
  temp1$miss_d <- "1_filled_hosp"
  
  temp2 <- database_summarized_month_filled_hosp_MR %>%
    select(c(hosp, year, month, !!name)) %>%
    rename(values = !!name)
  temp2$miss_d <- "2_filled_hosp_MR"
  
  temp_mask <- database_summarized_month_corr %>%
    select(c(hosp, year, month, !!name)) %>%
    rename(values = !!name) %>%
    mutate(values = ifelse(is.na(values), 1,NA))
  
  
  temp3 <- temp1 %>% inner_join(temp2, by = c("hosp", "year", "month")) %>%
    transmute(hosp, year, month, values = values.x - values.y)
  temp3 <- temp3 %>% inner_join(temp_mask, by = c("hosp", "year", "month")) %>%
    transmute(hosp, year, month, values = values.x*values.y)
  temp3$miss_d <- "3_diff"
  
  data <- rbind(temp1, temp2, temp3)
  rm(temp1,temp2, temp3)
  
  pl <- ggplot(data %>% filter(hosp==h), aes(x = year, y = month), color = "white") +
    geom_tile(aes(fill = values)) +
    scale_fill_gradient2(low = "blue", mid = "white", high = "red", midpoint = 0, name = "Месячное кол-во") +
    scale_x_continuous(breaks = seq(2017, 2024, by = 1))+
    scale_y_continuous(breaks = seq(1, 12, by = 1))+
    geom_text(aes(label=values))+
    labs(
      title = paste0(h),
      x = "Год",
      y = "Месяц"
    ) +
    
    theme_minimal()+
    theme_custom +
    facet_wrap(vars(miss_d), scales = "free")
  
  result <-pl
}
```

```{r, echo = FALSE, warning=FALSE, results = "asis", fig.width=12}
name <- var_proc[1]
cat("\n## ", name, "\n")


for (h in hosp_all)
{ 
  print(plot_diff_MR(h,name))
}
```

```{r, echo = FALSE, warning=FALSE, results = "asis", fig.width=12}
name <- var_proc[2]
cat("\n## ", name, "\n")


for (h in hosp_all)
{ 
  print(plot_diff_MR(h,name))
}
```

```{r, echo = FALSE, warning=FALSE, results = "asis", fig.width=12}
name <- var_proc[3]
cat("\n## ", name, "\n")


for (h in hosp_all)
{ 
  print(plot_diff_MR(h,name))
}
```

```{r, echo = FALSE, warning=FALSE, results = "asis", fig.width=12}
name <- var_proc[4]
cat("\n## ", name, "\n")


for (h in hosp_all)
{ 
  print(plot_diff_MR(h,name))
}
```