---
title: "Trend analysis"
author: "Victoria Zaitceva"
date: "`r Sys.Date()`"
output: html_document
---

```{r setup, include=FALSE}
knitr::opts_chunk$set(echo = FALSE, message = FALSE, warning = FALSE)
library(tidyverse)
library(ggpubr)
library(tidyr)
library(anytime)
library(lubridate)
library(zoo)
library(patchwork)

data <- read.table("data/data_summarized_by_month_filled_all_variables.tsv", header = TRUE, sep = "\t")

theme_custom <- theme(
    panel.background = element_rect(fill = "white"),
    plot.title = element_text(size = 15, hjust = 0.5),
    plot.subtitle = element_text(size = 12, hjust = 0.5),
    strip.text = element_text(size = 10),
    axis.text = element_text(size = 10),
    axis.text.x = element_text(angle = 90, hjust = 1), #rotate
    axis.title = element_text(size = 10),
    legend.title = element_text(size = 9),
    legend.text = element_text(size = 9)
  )

Sys.setlocale("LC_ALL", "en_US.UTF-8")  # to avoid sum(\u41f" error

```


Map types of the hospitals (it is all 3 for some reason)
We might use the type for procedures


```{r}
hosp_to_type <- c(
  b17 = 2, b3 = 2, b16 = 2, bsp = 2, b26 = 2, mcs = 2, b2 = 2, alm = 2,
  b1 = 1, b40 = 2, gvv = 2, b38 = 1, b15 = 1, b4 = 1, b33 = 1, b37 = 1
)


data$type <- hosp_to_type[data$hosp]
```



# Годовая динамика в структуре заболевания (%) общегородская

```{r, fig.width = 12, fig.height = 2.5}

stroke_types <- c("ИИ_Ишемический_Инсульт", "ГИ_Геморрагический_Инсульт")

plots <- list()



for (type in stroke_types) {
  

  temp <- data %>%
    group_by(year) %>%
    summarise(
      !!sym(type) := sum(!!sym(type), na.rm = TRUE),
      Пролечены_с_ОНМК_Всего = sum(Пролечены_с_ОНМК_Всего, na.rm = TRUE),
      .groups = "drop"
    ) %>%
    mutate(
      Percentage = !!sym(type) / Пролечены_с_ОНМК_Всего * 100
    ) %>%
    group_by(year) %>%
    summarise(
      Percentage = mean(Percentage, na.rm = TRUE),
      .groups = "drop"
    )
  
  

  plot <- ggplot(temp, aes(x = year, y = Percentage)) +
    geom_point() +
    geom_line() +
    scale_x_continuous(breaks = seq(2017, 2024, by = 1))+
    labs(
      title = paste(type),
      x = NULL,
      y = NULL
    ) +
    theme_custom +
    theme(
      plot.title = element_text(size = 12))
  

  plots[[type]] <- plot
}



combined_plot <- ggarrange(
  plotlist = plots, 
  ncol = 2, 
  nrow = 1,
  widths = c(1,1,1), 
  common.legend = TRUE,  
  labels = NULL          
)



final_plot <- annotate_figure(
  combined_plot,
  top = text_grob("Динамика в структуре заболевания (%) по годам общегородская", size = 14, face = "bold"), 
  left = text_grob("% от общего числа пролеченных", size = 10, face = "plain", rot = 90)   
)


print(final_plot)
```

# Месячная динамика в структуре заболевания (%) общегородская

```{r, fig.width = 12, fig.height = 4}

plots <- list()



for (type in stroke_types) {
  

  temp <- data %>%
    mutate(year_month = anytime::anydate(paste0(year, paste0(ifelse(month < 10, paste0("0", month), month), "01"), sep = "-"))) %>%
    group_by(year_month) %>%
    summarise(
      !!sym(type) := sum(!!sym(type), na.rm = TRUE),
      Пролечены_с_ОНМК_Всего = sum(Пролечены_с_ОНМК_Всего, na.rm = TRUE),
      .groups = "drop"
    ) %>%
    mutate(
      Percentage = !!sym(type) / Пролечены_с_ОНМК_Всего * 100
    ) %>%
    group_by(year_month) %>%
    summarise(
      Percentage = mean(Percentage, na.rm = TRUE),
      .groups = "drop"
    )
  
  temp$year_month_num <- as.numeric(as.Date(temp$year_month))
  

  plot <- ggplot(temp, aes(x = year_month, y = Percentage)) +
    geom_point(size = 1) +
    geom_line() +
    geom_smooth(method = "loess", span = 0.5, se = TRUE, color = "blue") +
    labs(
      title = paste(type),
      x = NULL,
      y = NULL
    ) +
    scale_x_date(
    date_breaks = "3 month",      
    date_labels = "%Y-%m"          
  ) +
    theme_custom +
    theme(
      plot.title = element_text(size = 12),
      axis.text.x = element_text(hjust = 1, size = 8))
  

  plots[[type]] <- plot
}


combined_plot <- ggarrange(
  plotlist = plots, 
  ncol = 2, 
  nrow = 1,
  widths = c(1,1,1), 
  common.legend = TRUE,  
  labels = NULL          
)



final_plot <- annotate_figure(
  combined_plot,
  top = text_grob("Динамика в структуре заболевания (%) общегородская", size = 14, face = "bold"),  # Common title
  bottom = text_grob("", size = 12, face = "plain"),  # Common x-axis title
  left = text_grob("% от общего числа пролеченных", size = 10, face = "plain", rot = 90)  # Common y-axis title
)


print(final_plot)

```






# Тромболизис


Тромболизис / ИИ_Ишемический_Инсульт

## 

```{r}
data_prepared <- data %>%
  group_by(year) %>%
  summarise(
    total_thromb = sum(Тромболизис, na.rm = TRUE), 
    total_cases = sum(ИИ_Ишемический_Инсульт, na.rm = TRUE), 
    .groups = "drop"
  ) %>%
  mutate(
    Летальные_Исходы_проц = total_thromb / total_cases * 100
  ) 

# Plot
ggplot(data_prepared, aes(x = year, y = Летальные_Исходы_проц)) +
  geom_line(color = "black", size = 0.7) +  
  geom_point(color = "black", size = 0.8) +
  scale_x_continuous(breaks = seq(2017, 2024, by = 1))+ 
  labs(
    title = "Thrombolysis",
    x = "",
    y = "% from total IS cases"
  ) +
  theme_custom +
  theme(
    legend.position = "none",
    axis.text.x = element_text(angle = 90, hjust = 1, size = 10)
  )
```

## Месячная динамика в % выполненного тромболизиса


```{r}
data_prepared <- data %>%
  # Create year_month column
  mutate(year_month = anytime::anydate(paste0(year, "-", sprintf("%02d", month), "-01"))) %>%
  group_by(year_month) %>%
  summarise(
    total_thromb = sum(Тромболизис, na.rm = TRUE), 
    total_cases = sum(ИИ_Ишемический_Инсульт, na.rm = TRUE), 
    .groups = "drop"
  ) %>%
  mutate(
    Летальные_Исходы_проц = total_thromb / total_cases * 100
  ) 

# Plot
ggplot(data_prepared, aes(x = year_month, y = Летальные_Исходы_проц, colour = hosp)) +
  geom_line(color = "black", size = 0.7) +  
  geom_point(color = "black", size = 0.8) +
  geom_smooth(method = "loess", span = 0.5, se = TRUE, color = "darkred") +
  scale_x_date(date_breaks = "3 months", 
               date_labels = "%Y-%m") + 
  labs(
    title = "Thrombolysis",
    x = "",
    y = "% from total IS cases"
  ) +
  theme_custom +
  theme(
    legend.position = "none",
    axis.text.x = element_text(angle = 90, hjust = 1, size = 10)
  )

```

## Годовой тренд по тромболизису в разных типах центров

```{r, fig.width = 12, fig.height = 4}
data_prepared <- data %>%
  mutate(year_month = anytime::anydate(paste0(year, "-", sprintf("%02d", month), "-01"))) %>%
  group_by(year_month, type) %>%
  summarise(
    total_thromb = sum(Тромболизис, na.rm = TRUE), 
    total_cases = sum(ИИ_Ишемический_Инсульт, na.rm = TRUE), 
    .groups = "drop"
  ) %>%
  mutate(
    Летальные_Исходы_проц = total_thromb / total_cases * 100
  ) 

# Plot
ggplot(data_prepared, aes(x = year_month, y = Летальные_Исходы_проц)) +
  geom_line(color = "black", size = 0.7) +  
  geom_point(color = "black", size = 0.8) +
  geom_smooth(method = "loess", span = 0.5, se = TRUE, color = "darkred") +
  scale_x_continuous(breaks = seq(2017, 2024, by = 1))+ 
  labs(
    title = "Thrombolysis by hosp type",
    x = "",
    y = "% from total IS cases"
  ) +
  scale_x_date(date_breaks = "3 months", 
               date_labels = "%Y-%m") + 
  theme_custom +
  theme(
    legend.position = "none",
    axis.text.x = element_text(angle = 90, hjust = 1, size = 10)
  ) +
  facet_wrap(vars(type), scales = "free")  
```






## Месячные тренды по тромболизису в центрах типа 1

Тромболизис/ИИ_Ишемический_Инсульт

```{r}
data_prepared <- data %>%
  filter(type == 1) %>%
  # Create year_month column
  mutate(year_month = anytime::anydate(paste0(year, "-", sprintf("%02d", month), "-01"))) %>%
  group_by(hosp, year_month) %>%
  summarise(
    total_thromb = sum(Тромболизис, na.rm = TRUE), 
    total_cases = sum(ИИ_Ишемический_Инсульт, na.rm = TRUE), 
    .groups = "drop"
  ) %>%
  mutate(
    Летальные_Исходы_проц = total_thromb / total_cases * 100
  ) 

# Plot
ggplot(data_prepared, aes(x = year_month, y = Летальные_Исходы_проц, colour = hosp)) +
  geom_line(color = "black", size = 0.5) +  
  geom_point(color = "black", size = 0.5) +
  geom_smooth(method = "loess", span = 0.5, se = TRUE, color = "darkred") +
  scale_x_date(date_breaks = "6 months", 
               date_labels = "%Y-%m") + 
  labs(
    title = "Thrombolysis in primary vascular care centers (type 1)",
    x = "",
    y = "% from total IS cases"
  ) +
  theme_custom +
  theme(
    legend.position = "none",
    axis.text.x = element_text(angle = 90, hjust = 1, size = 6)
  ) +
  facet_wrap(vars(hosp), scales = "free")
```
## Месячные тренды по тромболизису в центрах типа 2

```{r}
data_prepared <- data %>%
  filter(type == 2) %>%
  # Create year_month column
  mutate(year_month = anytime::anydate(paste0(year, "-", sprintf("%02d", month), "-01"))) %>%
  group_by(hosp, year_month) %>%
  summarise(
    total_thromb = sum(Тромболизис, na.rm = TRUE), 
    total_cases = sum(ИИ_Ишемический_Инсульт, na.rm = TRUE), 
    .groups = "drop"
  ) %>%
  mutate(
    Летальные_Исходы_проц = total_thromb / total_cases * 100
  ) 

# Plot
ggplot(data_prepared, aes(x = year_month, y = Летальные_Исходы_проц, colour = hosp)) +
  geom_line(color = "black", size = 0.5) +  
  geom_point(color = "black", size = 0.5) +
  geom_smooth(method = "loess", span = 0.3, se = TRUE, color = "darkred") +
  scale_x_date(date_breaks = "6 months", 
               date_labels = "%Y-%m") + 
  labs(
    title = "Thrombolysis in regional vascular care centers (type 2)",
    x = "",
    y = "% from total IS cases"
  ) +
  theme_custom +
  theme(
    legend.position = "none",
    axis.text.x = element_text(angle = 90, hjust = 1, size = 6)
  ) +
  facet_wrap(vars(hosp), scales = "free")
```
# Летальные исходы

Летальные_Исходы / Пролечены_с_ОНМК_Всего

## Годовая динамика летальных исходов

```{r}

data_aggregated <- data %>%
  group_by(year) %>%
  summarise(
    total_deaths = sum(Летальные_Исходы, na.rm = TRUE), 
    total_cases = sum(Пролечены_с_ОНМК_Всего, na.rm = TRUE), 
    .groups = "drop"
  ) %>%
  mutate(
    Летальные_Исходы_проц = total_deaths / total_cases * 100
  ) %>%
  pivot_longer(
    cols = c(Летальные_Исходы_проц),
    names_to = "type",
    values_to = "percentage"
  )


ggplot(data_aggregated, aes(x = year, y = percentage, color = type)) +
  geom_line(color = "black") + 
  geom_point(color = "black") + 
  labs(
    title = "Общегородская доля летальных исходов",
    x = "",
    y = "% from total treated"
  ) +
  scale_x_continuous(breaks = seq(2017, 2024, by = 1)) +  
  theme_custom +
  theme(
    legend.position = "none"
  
  )

```

## Месячная динамика летальных исходов

```{r}
data_prepared <- data %>%
  # Create year_month column
  mutate(year_month = anytime::anydate(paste0(year, "-", sprintf("%02d", month), "-01"))) %>%
  group_by(year_month) %>%
  summarise(
    total_deaths = sum(Летальные_Исходы, na.rm = TRUE), 
    total_cases = sum(Пролечены_с_ОНМК_Всего, na.rm = TRUE), 
    .groups = "drop"
  ) %>%
  mutate(
    Летальные_Исходы_проц = total_deaths / total_cases * 100
  ) 

# Plot
ggplot(data_prepared, aes(x = year_month, y = Летальные_Исходы_проц, colour = hosp)) +
  geom_line(color = "black", size = 0.5) +  
  geom_point(color = "black", size = 0.8) +
  geom_smooth(method = "loess", span = 0.5, se = TRUE, color = "darkred") +
  scale_x_date(date_breaks = "3 months", date_labels = "%Y-%m") + 
  labs(
    title = "Monthly mortality rate 2017-2025",
    x = "",
    y = "% from total treated"
  ) +
  theme_custom +
  theme(
    legend.position = "none",
    axis.text.x = element_text(angle = 90, hjust = 1, size = 10)
  )
```

## Годовой тренд по летальным исходам в разных типах центров


```{r}
data_prepared <- data %>%
  # Create year_month column
  
  group_by(type, year) %>%
  summarise(
    total_deaths = sum(Летальные_Исходы, na.rm = TRUE), 
    total_cases = sum(Пролечены_с_ОНМК_Всего, na.rm = TRUE), 
    .groups = "drop"
  ) %>%
  mutate(
    Летальные_Исходы_проц = total_deaths / total_cases * 100
  ) 

# Plot
ggplot(data_prepared, aes(x = year, y = Летальные_Исходы_проц, color = type)) +
  geom_line(color = "black") + 
  geom_point(color = "black") + 
  labs(
    title = "Общегородская доля летальных исходов",
    x = "",
    y = "%"
  ) +
  scale_x_continuous(breaks = seq(2017, 2024, by = 1)) +  
  theme_custom +
  theme(
    legend.position = "none"
  
  ) +
  facet_wrap(vars(type), scales = "free")

```

## Месячные тренды по летальным исходам в центрах типа 1

b37, b4

```{r}
data_prepared <- data %>%
  filter(type == 1) %>%
  # Create year_month column
  mutate(year_month = anytime::anydate(paste0(year, "-", sprintf("%02d", month), "-01"))) %>%
  group_by(hosp, year_month) %>%
  summarise(
    total_deaths = sum(Летальные_Исходы, na.rm = TRUE), 
    total_cases = sum(Пролечены_с_ОНМК_Всего, na.rm = TRUE), 
    .groups = "drop"
  ) %>%
  mutate(
    Летальные_Исходы_проц = total_deaths / total_cases * 100
  ) 

# Plot
ggplot(data_prepared, aes(x = year_month, y = Летальные_Исходы_проц, colour = hosp)) +
  geom_line(color = "black", size = 0.5) +  
  geom_point(color = "black", size = 0.8) +
  geom_smooth(method = "loess", span = 0.3, se = TRUE, color = "darkred") +
  scale_x_date(date_breaks = "3 months", date_labels = "%Y-%m") + 
  labs(
    title = "Monthly mortality rate in hosp type 1",
    x = "",
    y = "% from total treated"
  ) +
  facet_wrap(vars(hosp), scales = "free") +  # Facet by hospital
  theme_custom +
  theme(
    legend.position = "none",
    axis.text.x = element_text(angle = 90, hjust = 1, size = 4)
  )


```
## Месячные тренды по летальным исходам в центрах типа 2


b17

```{r}
data_prepared <- data %>%
  filter(type == 2) %>%
  # Create year_month column
  mutate(year_month = anytime::anydate(paste0(year, "-", sprintf("%02d", month), "-01"))) %>%
  group_by(hosp, year_month) %>%
  summarise(
    total_deaths = sum(Летальные_Исходы, na.rm = TRUE), 
    total_cases = sum(Пролечены_с_ОНМК_Всего, na.rm = TRUE), 
    .groups = "drop"
  ) %>%
  mutate(
    Летальные_Исходы_проц = total_deaths / total_cases * 100
  ) 

# Plot
ggplot(data_prepared, aes(x = year_month, y = Летальные_Исходы_проц, colour = hosp)) +
  geom_line(color = "black", size = 0.5) +  
  geom_point(color = "black", size = 0.8) +
  geom_smooth(method = "loess", span = 0.3, se = TRUE, color = "darkred") +
  scale_x_date(date_breaks = "3 months", date_labels = "%Y-%m") + 
  labs(
    title = "Monthly mortality rate in hosp type 2",
    x = "",
    y = "% from total treated"
  ) +
  facet_wrap(vars(hosp), scales = "free") +  # Facet by hospital
  theme_custom +
  theme(
    legend.position = "none",
    axis.text.x = element_text(angle = 90, hjust = 1, size = 4)
  )


```


# Терапевтическое окно


ИИ_Терапевтическое_Окно / ИИ_Ишемический_Инсульт
ГИ_Терапевтическое_Окно / ГИ_Геморрагический_Инсульт

## Годовые общегородские доли пациентов, попавших в ТО (4.5 часа)



```{r}

data_aggregated <- data %>%
  group_by(year) %>%
  summarise(
    total_ii_window = sum(ИИ_Терапевтическое_Окно, na.rm = TRUE),
    total_gi_window = sum(ГИ_Терапевтическое_Окно, na.rm = TRUE),
    total_ii_cases = sum(ИИ_Ишемический_Инсульт, na.rm = TRUE),
    total_gi_cases = sum(ГИ_Геморрагический_Инсульт, na.rm = TRUE),
    .groups = "drop"
  ) %>%
  mutate(
    ii_проц = total_ii_window / total_ii_cases * 100,
    gi_проц = total_gi_window / total_gi_cases * 100
  ) %>%
  pivot_longer(
    cols = c(ii_проц, gi_проц),
    names_to = "type",
    values_to = "percentage"
  )


ggplot(data_aggregated, aes(x = year, y = percentage, color = type)) +
  geom_line() + 
  geom_point() + 
  scale_color_manual(
    values = c("ii_проц" = "#1f77b4", "gi_проц" = "darkred"),
    labels = c("ii_проц" = "ИИ", "gi_проц" = "ГИ"),
    name = "Тип инсульта"
  ) +
  labs(
    title = "Общегородские доли пациентов, попавших в ТО (4.5 часа)",
    x = "",
    y = "%"
  ) +
  scale_x_continuous(breaks = seq(2017, 2024, by = 1)) +  
  theme_custom +
  theme(
    legend.position = "bottom",
  )

```
## Месячные общегородские доли пациентов, попавших в ТО (4.5 часа)

```{r}

data_aggregated <- data %>%
  mutate(year_month = anytime::anydate(paste0(year, "-", sprintf("%02d", month), "-01"))) %>%
  group_by(year_month) %>%
  summarise(
    total_window = sum(ИИ_Терапевтическое_Окно, ГИ_Терапевтическое_Окно, na.rm = TRUE),  
    total_cases = sum(ИИ_Ишемический_Инсульт, ГИ_Геморрагический_Инсульт, na.rm = TRUE),
    .groups = "drop"
  ) %>%
  mutate(
    проц = total_window / total_cases * 100
  ) %>%
  pivot_longer(
    cols = c(проц),
    names_to = "type",
    values_to = "percentage"
  )


ggplot(data_aggregated, aes(x = year_month, y = percentage, color = type)) +
  geom_line(color = "black") + 
  geom_point(color = "black") + 
  geom_smooth(method = "loess", span = 0.5, se = TRUE, color = "darkred") +

  labs(
    title = "Общегородские доли пациентов, попавших в ТО (4.5 часа)",
    x = "",
    y = "%"
  ) +
  scale_x_continuous(breaks = seq(2017, 2024, by = 1)) +  
  scale_x_date(date_breaks = "3 months", date_labels = "%Y-%m") + 
  theme_custom +
  theme(
    legend.position = "bottom",
  )
```

## Месячные общегородские доли пациентов, попавших в ТО (4.5 часа) в разных типах центров


```{r}

data_aggregated <- data %>%
  mutate(year_month = anytime::anydate(paste0(year, "-", sprintf("%02d", month), "-01"))) %>%
  group_by(type, year_month) %>%
  summarise(
    total_window = sum(ИИ_Терапевтическое_Окно, ГИ_Терапевтическое_Окно, na.rm = TRUE),  
    total_cases = sum(ИИ_Ишемический_Инсульт, ГИ_Геморрагический_Инсульт, na.rm = TRUE),
    .groups = "drop"
  ) %>%
  mutate(
    проц = total_window / total_cases * 100
  ) %>%
  pivot_longer(
    cols = c(проц),
    names_to = "metric", # don't use type - becaus etype is a variable
    values_to = "percentage"
  )


ggplot(data_aggregated, aes(x = year_month, y = percentage, color = type)) +
  geom_line(color = "black") + 
  geom_point(color = "black") + 
  geom_smooth(method = "loess", span = 0.5, se = TRUE, color = "darkred") +

  labs(
    title = "Общегородские доли пациентов, попавших в ТО (4.5 часа)",
    x = "",
    y = "%"
  ) +
  scale_x_continuous(breaks = seq(2017, 2024, by = 1)) +  
  scale_x_date(date_breaks = "3 months", date_labels = "%Y-%m") + 
  theme_custom +

  theme(
    legend.position = "none",
    axis.text.x = element_text(angle = 90, hjust = 1, size = 6)
  ) +
  facet_wrap(vars(type), scales = "free")
```



