---
title: "Homework"
author: "Anna Andreychenko"
date: "`r Sys.Date()`"
output: 
   html_document:
       toc: true
       toc_float:
           collapsed: false
           smooth_scroll: true
       theme: flatly
---

```{r setup, include=FALSE}

knitr::opts_chunk$set(echo = TRUE)

library(tidyverse)
library(rstatix)
library(pROC)
library(gtsummary)
library(readr)
library(dplyr)

```

# проверка вкладок в каждом Excel файле и создание функции отбора вкладок в зависимости от года

```{r}
years <- c(2017:2024)
file_name <- paste0("data/технический ", years[8], ".xlsx")
readxl::excel_sheets(file_name)
```

#  Обработаем первый год (2017) вне цикла, чтобы создать образец датафрейма, который затем будем дополнять другими годами.

```{r}
raw_data <- data.frame()

for (year in years) {
  print(year)
  # Формируем имя файла
  file_name <- paste0("data/технический ", year, ".xlsx")
  sheet_list <- readxl::excel_sheets(file_name)

  for (sheet_name in sheet_list) {
    print(sheet_name)
    # Читаем данные из листа Excel
    #print(year, sheet_name)
    raw_data_sheet <- readxl::read_excel(file_name, 
                                         sheet = sheet_name) %>%
      select(starts_with(c("Количество поступивших больных (п.1)", "невр", "др"))) %>%
      filter(!is.na(`Количество поступивших больных (п.1)`)) %>%
      select(-contains("год")) %>%
      t()

    # Устанавливаем имена колонок и преобразуем данные
    colnames(raw_data_sheet) <- as.character(unlist(raw_data_sheet[1,]))
    raw_data_sheet <- data.frame(raw_data_sheet[-1,])
    raw_data_sheet <- tibble::rownames_to_column(raw_data_sheet, "WEEK")

    # Добавляем дополнительные колонки с информацией о листе и годе
    raw_data_sheet$hosp <- sheet_name
    raw_data_sheet$year <- year

    # Объединяем с основным датафреймом
    raw_data <- rbind(raw_data, raw_data_sheet)
  }
}

# Выводим итоговые данные
print(raw_data)
```

# Выделим недели
```{r}
raw_data <- raw_data %>%  
  mutate(
    across(c(hosp, year), ~ as.factor(.x)),
    type=case_when(
      startsWith(WEEK, "невр") ~ 1,
      startsWith(WEEK, "др") ~ 2
    ),
   across(c(type), ~ as.factor(.x)),
   week_end = str_extract(WEEK,"\\(?[0-9,.]+\\)?")
  ) %>%
  mutate(across(c(week_end), ~ as.factor(.x))) %>%
  select(131, 1, 130, 128,129,2:127)
```

# Переименование госпиталей

```{r}
names <- as.character(unique(raw_data$hosp))
```

# Чистим данные
1. Уберем значения за год (др год, невр год)
2. Переименуем больницы
3. Найдем года, в которых есть скорректированные вкладки

```{r}
cleaned_data <- raw_data %>% filter(!grepl('год', WEEK)) %>% mutate(hosp = as.character(hosp)) %>%
  mutate(hosp = recode(hosp, "б1" = "b1", "б4" = "b4", "б26" = "b26", "б38"  = "b38",
                       "гвв" = "gvv", "б3"  = "b3", "мчс" = "mcs", "niisp" = "bsp", 
                       "б2" = "b2", "б16" = "b16",  "б40" = "b40",  "б15" = "b15",
                       "б33" = "b33", "Алмаз скорр" = "alm_corr", "б37скорр" = "b37_corr",
                       "б17 скорр" = "b17_corr",  "Алмазова" = "alm", "б37" = "b37",
                       "б17" = "b17", "б37 скорр" = "b37_corr", "б17 пересчет" = "b17_unclear",
                       "б17 прошлые" = "b17_past",  "2" = "b2", "3" = "b3", "ниисп" = "bsp",
                       "17" = "b17",  "26" = "b26", "40" = "b40", "1" = "b1", "15" = "b15",
                       "4" = "b4", "38" = "b38", "33" = "b33", "16" = "b16",  "37" = "b37",
                       "1мед" = "med1"), hosp = as.factor(hosp))

cleaned_data %>% filter(grepl("_corr", hosp) | grepl("_unclear", hosp) | grepl("_past", hosp)) %>%
  group_by(year, hosp) %>% summarise()

```
 
# Заменим исходные вкладки на скорректированные
ВНИМАНИЕ!!! Вкладки "б17 пересчет" и "б17 прошлые" удалим

```{r}
cleaned_data <- cleaned_data %>% filter(!(year == 2017 & hosp %in% c("alm", "b17", "b37"))) %>%
filter(!(year == 2018 & hosp %in% c("b17", "b37"))) %>%
  filter(!(year == 2019 & hosp %in% c("b17_past", "b17_unclear"))) %>%
  #group_by(year, hosp) %>% summarise()
  mutate(hosp = recode(hosp, "alm_corr" = "alm", "b17_corr" = "b17",	"b37_corr"="b37"))
```

```{r}
cleaned_data <- cleaned_data %>% mutate(across(!c("week_end", "WEEK","type","hosp", "year"), ~ as.numeric(.x)))
#skimr::skim(cleaned_data)
cleaned_data %>% group_by(hosp) %>% summarise(n_years = length(unique(year)))
```
```{r}
cleaned_data %>% filter(hosp == "b17", year=='2018', type==2)
```

```{r}
write_tsv(cleaned_data, "data/raw_database.tsv")
```



