---
title: "Сбор данных Excel Working files"
author: "Anna Andreychenko"
date: "`r Sys.Date()`"
output: 
   html_document:
       toc: true
       toc_float:
           collapsed: false
           smooth_scroll: true
       theme: flatly
---

```{r setup, include=FALSE}

knitr::opts_chunk$set(echo = TRUE)

library(tidyverse)
library(rstatix)
library(pROC)
library(gtsummary)
library(readr)
library(dplyr)

```

# проверка вкладок в каждом Excel файле и создание функции отбора вкладок в зависимости от года

```{r}
years <- c(2017:2024)
file_name <- paste0("data2/технический ", years[8],".xlsx")
readxl::excel_sheets(file_name)
```




#  Обработаем первый год (2017) вне цикла, чтобы создать образец датафрейма, который затем будем дополнять другими годами.


```{r}


year <- years[1]
file_name <- paste0("data2/технический ", year,".xlsx")
sheet_list <- readxl::excel_sheets(file_name)


sheet_name = sheet_list[1]
raw_data <- readxl::read_excel(file_name, sheet= sheet_name) %>%
  select (starts_with(c("Количество поступивших больных (п.1)", "невр", "др"))) %>% 
  filter(!is.na(`Количество поступивших больных (п.1)`)) %>% t()

colnames(raw_data) <- as.character(unlist(raw_data[1,]))
raw_data <- data.frame(raw_data[-1,])
raw_data <- tibble::rownames_to_column(raw_data, "WEEK")
raw_data$hosp <- sheet_name
raw_data$year <- year

for (sheet_name in sheet_list[-c(1)]) {
  
  raw_data1 <- readxl::read_excel(file_name, sheet= sheet_name) %>%
  select (starts_with(c("Количество поступивших больных (п.1)", "невр", "др"))) %>%
    filter(!is.na(`Количество поступивших больных (п.1)`)) %>% t()
  
  colnames(raw_data1) <- as.character(unlist(raw_data1[1,]))
  raw_data1 <- data.frame(raw_data1[-1,])
  raw_data1 <- tibble::rownames_to_column(raw_data1, "WEEK")
  raw_data1$hosp <- sheet_name
  raw_data1$year <- year
  raw_data <- rbind(raw_data,raw_data1)
  
}



```
# Обработаем остальные года
Изменения в Excel файлы (также изменила на гугл диске!!)
2018 - вкладка б17 изменить названия в строке 17 и 18 на
строка 17: 3.1	с ИИ (ишемический инсульт)
строка 18:	из них с повторным (менее 12 месяцев) ОНМК"



```{r}


for (year in years[-1]) {

file_name <- paste0("data2/технический ", year,".xlsx")
sheet_list <- readxl::excel_sheets(file_name)


sheet_name = sheet_list[1]
n_skip <- 0
raw_data1 <- readxl::read_excel(file_name, sheet= sheet_name, skip=n_skip) %>%
  select (starts_with(c("Количество поступивших больных (п.1)", "невр", "др"))) %>% 
  filter(!is.na(`Количество поступивших больных (п.1)`)) %>% t()

colnames(raw_data1) <- as.character(unlist(raw_data1[1,]))
raw_data1 <- data.frame(raw_data1[-1,])
raw_data1 <- tibble::rownames_to_column(raw_data1, "WEEK")
raw_data1$hosp <- sheet_name
raw_data1$year <- year
raw_data <- rbind(raw_data,raw_data1)

for (sheet_name in sheet_list[-c(1)]) {
  
  raw_data1 <- readxl::read_excel(file_name, sheet= sheet_name, skip=n_skip) %>%
  select (starts_with(c("Количество поступивших больных (п.1)", "невр", "др"))) %>%
    filter(!is.na(`Количество поступивших больных (п.1)`)) %>% t()
  
  colnames(raw_data1) <- as.character(unlist(raw_data1[1,]))
  raw_data1 <- data.frame(raw_data1[-1,])
  raw_data1 <- tibble::rownames_to_column(raw_data1, "WEEK")
  raw_data1$hosp <- sheet_name
  raw_data1$year <- year
  raw_data <- rbind(raw_data,raw_data1)
  
}
}


```

# Выделим недели
```{r}
raw_data <- raw_data %>%  
  mutate(
    across(c(hosp, year), ~ as.factor(.x)),
    type=case_when(
      startsWith(WEEK, "невр") ~ 1,
      startsWith(WEEK, "др") ~ 2
    ),
   across(c(type), ~ as.factor(.x)),
   week_end = str_extract(WEEK,"\\(?[0-9,.]+\\)?")
  ) %>%
  mutate(across(c(week_end), ~ as.factor(.x))) %>%
  select(131, 1, 130, 128,129,2:127)


```

# Переименование госпиталей

```{r}
names <- as.character(unique(raw_data$hosp))
```

# Чистим данные
1. Уберем значения за год (др год, невр год)
2. Переименуем больницы
3. Найдем года, в которых есть скорректированные вкладки

```{r}
cleaned_data <- raw_data %>% filter(!grepl('год', WEEK)) %>% mutate(hosp = as.character(hosp)) %>%
  mutate(hosp = recode(hosp, "б1" = "b1", "б4" = "b4", "б26" = "b26", "б38"  = "b38",
                       "гвв" = "gvv", "б3"  = "b3", "мчс" = "mcs", "niisp" = "bsp", 
                       "б2" = "b2", "б16" = "b16",  "б40" = "b40",  "б15" = "b15",
                       "б33" = "b33", "Алмаз скорр" = "alm_corr", "б37скорр" = "b37_corr",
                       "б17 скорр" = "b17_corr",  "Алмазова" = "alm", "б37" = "b37",
                       "б17" = "b17", "б37 скорр" = "b37_corr", "б17 пересчет" = "b17_unclear",
                       "б17 прошлые" = "b17_past",  "2" = "b2", "3" = "b3", "ниисп" = "bsp",
                       "17" = "b17",  "26" = "b26", "40" = "b40", "1" = "b1", "15" = "b15",
                       "4" = "b4", "38" = "b38", "33" = "b33", "16" = "b16",  "37" = "b37",
                       "1мед" = "med1"), hosp = as.factor(hosp))

cleaned_data %>% filter(grepl("_corr", hosp) | grepl("_unclear", hosp) | grepl("_past", hosp)) %>%
  group_by(year, hosp) %>% summarise()

```
 
# Заменим исходные вкладки на скорректированные
ВНИМАНИЕ!!! Вкладку "б17 прошлые" удалим

```{r}
cleaned_data <- cleaned_data %>% filter(!(year == 2017 & hosp %in% c("alm", "b17", "b37"))) %>%
filter(!(year == 2018 & hosp %in% c("b17", "b37"))) %>%
  filter(!(year == 2019 & hosp %in% c("b17_past"))) %>%
  #group_by(hosp, year) %>% summarise()
  mutate(hosp = recode(hosp, "alm_corr" = "alm", "b17_corr" = "b17",	"b37_corr"="b37", "b17_unclear"="b17"))
```

```{r}
cleaned_data <- cleaned_data %>% mutate(across(!c("week_end", "WEEK","type","hosp", "year"), ~ as.numeric(.x)))
#skimr::skim(cleaned_data)
cleaned_data %>% group_by(hosp) %>% summarise(n_years = length(unique(year)))
```
```{r}
write_tsv(cleaned_data, "data/raw_database.tsv")
```




